【裁判字號】    99,易,234
【裁判日期】    991102
【裁判案由】    竊盜
【裁判全文】
臺灣宜蘭地方法院刑事判決               99年度易字第234號
公  訴  人  臺灣宜蘭地方法院檢察署檢察官
被      告  甲○○
上列被告因竊盜案件，經檢察官提起公訴（99年度偵字第1950號
），經本院裁定進行簡式審判程序，爰不經通常審判程序判決如
下：
    主  文
甲○○犯攜帶兇器毀壞安全設備竊盜未遂罪，累犯，處有期徒刑
陸月，如易科罰金，以新台幣壹仟元折算壹日，扣案之一字起子
壹支沒收。
    事  實
一、甲○○前因竊盜案件，經臺灣臺東地方法院以93年度易字第
    120號刑事判決判處有期徒刑1年10月，嗣經上訴後為臺灣高
    等法院花蓮分院以94年度上易字第36號刑事判決撤銷原判決
    改判無罪，但經再審後，經臺灣高等法院花蓮分院於民國96
    年6月15日以96年度再字第1號刑事判決駁回上訴確定；另因
    違反臺灣地區與大陸地區人民關係條例，經臺灣板橋地方法
    院於95年3月20日以94年度訴字第104號刑事判決判處有期徒
    刑8月確定；再因竊盜案件，經臺灣花蓮地方法院於95年5月
    20 日以94年度易字第349號刑事判決判處有期徒刑9月確定
    ；又因竊盜案件，經本院於96年4月19日以95年度易字第246
    號刑事判決判處有期徒刑8月確定。上開有期徒刑8月、9月
    、8月嗣經本院以96年度聲減字第583號裁定減刑為有期徒刑
    4月、4月15日、4月後，再與前開有期徒刑1年10月經臺灣高
    等法院花蓮分院以96年度聲字第171號裁定定應執行刑有期
    徒刑2年5月，於98年2月12日假釋出監，於98年3月6日假釋
    期滿，以已執行論。
二、詎甲○○猶不知悔改，復意圖為自己不法之所有，於99年4
    月27日上午7時50分許，搭乘計程車至宜蘭縣宜蘭市○○路○
    段346號前，持客觀上對人之生命、身體構成威脅之一字起
    子1支，趁該處鐵門未上鎖而進入，爬至該處頂樓後，再攀
    爬至隔壁即宜蘭市○○路○段356號住宅頂樓陽台，持一字起
    子破壞該處安全設備之落地窗鋁框後，進入該住宅內搜尋財
    物欲行竊，因該住宅4樓及至3樓間之樓梯均無放置物品，甲
    ○○遂打開3樓房門欲進入再繼續搜尋財物，於尚未得手之
    際，適為在3樓房間內之乙○○當場發現而逮獲。
三、案經宜蘭縣政府警察局報請臺灣宜蘭地方法院檢察署檢察官
    偵查起訴。
    理  由
一、訊據被告甲○○於警、偵訊及本院審理中，對於上開竊盜犯
    行均坦承不諱，復據證人乙○○於警、偵訊中證述在卷，及
    被告行竊所用之一字起子1支扣案可證，復有竊盜現場與一
    字起子照片5幀在卷可稽（警蘭偵字第0992101683號卷第26
    至28頁）。綜上所述，本件事證明確，被告竊盜犯行堪以認
    定，應依法論科。
二、核被告所為，係犯刑法第321條第2項、第1項第2款、第3款
    之攜帶兇器毀壞安全設備竊盜罪。被告著手竊盜行為之實行
    ，而未至竊得財物之結果，為未遂犯，依刑法第26條第2項
    減輕其刑。查被告前因竊盜案件，經臺灣臺東地方法院以93
    年度易字第120號刑事判決判處有期徒刑1年10月，嗣經上訴
    後為臺灣高等法院花蓮分院以94年度上易字第36號刑事判決
    撤銷原判決改判無罪，但經再審後，經臺灣高等法院花蓮分
    院以96年度再字第1號刑事判決駁回上訴確定，另因違反臺
    灣地區與大陸地區人民關係條例，經臺灣板橋地方法院於以
    94年度訴字第104號刑事判決判處有期徒刑8月確定，再因竊
    盜案件，經臺灣花蓮地方法院以94年度易字第349號刑事判
    決判處有期徒刑9月確定，又因竊盜案件，經本院以95年度
    易字第246號刑事判決判處有期徒刑8月確定，上開有期徒刑
    8月、9月、8月嗣經本院以96年度聲減字第583號裁定減刑為
    有期徒刑4月、4月15日、4月後，再與前開有期徒刑1年10月
    經臺灣高等法院花蓮分院以96年度聲字第171號裁定定應執
    行刑有期徒刑2年5月，於98年2月12日假釋出監，於98年3
    月6日假釋期滿，有卷附臺灣高等法院被告前案紀錄表可按
    ，其受有期徒刑之執行完畢，5年內再犯法定刑有期徒刑以
    上之本罪，為累犯，依法加重其刑，又被告前開竊盜犯行同
    時有上開加重減輕事由，依刑法第71條第1項規定先加後減
    之。爰審酌被告四肢健全，不思正途獲取報酬，竟至他人住
    處欲竊取財物，雖於犯後坦承犯行，依其犯罪之動機、目的
    、手段、犯罪所生之損害，及犯罪後之態度等一切情狀，量
    處如主文所示之刑，及諭知易科罰金之折算標準，以示懲儆
    。扣案之一字起子1支，係屬被告所有，且供其犯罪所用之
    物，依法宣告沒收。
據上論斷，應依刑事訴訟法第273條之1第1項、第299條第1項前
段，刑法第321條第2項、第1項第2款、第3款、第26條、第47條
第1項、第41條第1項前段、第38條第1項第2款，判決如主文。
本案經檢察官王清白到庭執行職務
中    華    民    國    99    年    11    月    2     日
                  刑事第四庭  法  官  辜漢忠
以上正本證明與原本無異。
如不服本判決應於收受送達後十日內向本院提出上訴書狀，並應
敘述具體理由；其未敘述上述理由者，應於上訴期間屆滿後二十
日內向本院補提理由書(均須按他造當事人之人數附繕本)「切勿
逕送上級法院」。
                              書記官  林詩綺
中    華    民    國    99    年    11    月    3     日
附錄本案論罪科刑法條：
刑法第321條
犯竊盜罪而有左列情形之一者，處6月以上、5年以下有期徒刑：
一、於夜間侵入住宅或有人居住之建築物、船艦或隱匿其內而犯
    之者。
二、毀越門扇、牆垣或其他安全設備而犯之者。
三、攜帶兇器而犯之者。
四、結夥三人以上而犯之者。
五、乘火災、水災或其他災害之際而犯之者。
六、在車站或埠頭而犯之者。
前項之未遂犯罰之。

司法院資訊處製作；財團法人民間司法改革基金會備份。
